【裁判字號】    89,台上,5817
【裁判日期】    891004
【裁判案由】    盜匪等罪
【裁判全文】
最高法院刑事判決                              八十九年度台上字第五八一七號
    上訴人  台灣高等法院檢察署檢察官
    被  告  甲○○
右上訴人因被告盜匪等罪案件，不服台灣高等法院中華民國八十九年三月二十二日第
二審更審判決（八十八年度上更(二)字第八○七號，起訴案號：台灣基隆地方法院檢察
署八十二年度偵字第一三五二、一八○四號，八十三年度偵續字第十六號），提起上
訴，本院判決如左：
    主  文
原判決關於強劫而故意殺人、遺棄屍體及違反槍砲彈藥刀械管制條例部分撤銷，發回
台灣高等法院。
其他上訴駁回。
    理  由
一撤銷部分：
本件原判決維持第一審諭知被告甲○○關於強劫而故意殺被害人、遺棄屍體及無故持
有手槍、子彈部分無罪之判決，駁回檢察官在第二審之上訴，固非無見。
惟查被告於民國八十二年四月二十六日警訊時供稱：「當時林山河將改造之手槍交給
我時，我摸出來是槍，我要還給他時，他就開車離開，於是我就將林山河交給我的改
造手槍拿回家裏，暫時保管，並打呼叫器給林山河，想問他為何將改造手槍交給我」
（見偵字第一三五二號卷(一)第四十六頁），其於偵查中供稱：「二十八日（八十二年
二月）早上六點多拿給我……，他拿到中山一路我家下面，要我下來拿」（同上卷第
四十頁背面），其於第一審亦供稱：「我當時在中山一路巷口，打開看後，發現是槍
時，一抬頭，他（指林山河）便開車不見了」（見第一審卷第二四七頁背面、第二四
八頁）。上開供述如屬無訛，則被告於收受時即知係手槍，而仍帶回住處保管，能否
謂其無持有之犯意，即非無研求餘地，原審未調查剖析明白，遽認被告無持有槍、彈
之犯意，顯有可議。上訴意旨指摘原判決上開部分違背法令，尚非全無理由，應認仍
有發回更審之原因。又原判決關於強劫而故意殺人、遺棄屍體部分，公訴人認與上開
非法持有手槍、子彈部分，有裁判上一罪之牽連關係，基於審判不可分原則，應併予
發回。
二駁回部分：
查第三審上訴書狀，應述上訴之理由，其未述者，得於提起上訴後十日內補提理
由書於原審法院，已逾上述期間，而於第三審法院未判決前仍未提出上訴理由書狀者
，第三審法院應以判決駁回之，刑事訴訟法第三百八十二條第一項、第三百九十五條
後段規定甚明。本件檢察官不服原判決關於被告被訴加重竊盜部分，於民國八十九年
四月二十六日提起上訴，並未述理由，迄今逾期已久，於本院未判決前仍未提出，
依上開規定，其上訴自非合法，應予駁回。又此部分，雖屬刑事訴訟法第三百七十六
條第二款所列案件，惟於該法修正前，原得上訴於第三審法院，且已繫屬於法院，依
該法施行法第五條第一項規定，仍應依修正前之法定程序終結之，併此明。
據上論結，應依刑事訴訟法第三百九十七條、第四百零一條、第三百九十五條後段，
判決如主文。
中      華      民      國    八十九    年      十      月      四      日
                              最高法院刑事第九庭
                                  審判長法官  張  信  雄
                                        法官  賴  忠  星
                                        法官  張  清  埤
                                        法官  張  淳  淙
                                        法官  林  永  茂
      右正本證明與原本無異
                                              書  記  官
中      華      民      國    八十九    年      十      月      六      日


司法院資訊處製作；財團法人民間司法改革基金會備份。
